【裁判字號】    97,訴,386
【裁判日期】    970623
【裁判案由】    違反毒品危害防制條例等
【裁判全文】
臺灣嘉義地方法院刑事判決               97年度訴字第386號
公  訴  人  臺灣嘉義地方法院檢察署檢察官
被      告  乙○○
被      告  甲○○
被      告  丙○○
上三人共同
指定辯護人  本院公設辯護人  丁○○
上列被告等因違反毒品危害防制條例案件，經檢察官提起公訴（
97年度偵字第3311號、97年度偵緝字第237號、97年度毒偵字第
720號），被告等於本院行準備程序時就犯罪事實為有罪之陳述
，本院合議庭裁定由受命法官改依簡式審判程序後，聲請改依協
商程序而為判決，本院判決如下（竊盜部分另以言詞辯論判決終
結）：
    主  文
乙○○施用第一級毒品，累犯，處有期徒刑柒月。扣案第一級毒
品海洛因壹包（驗餘淨重零點參零捌陸公克），沒收銷燬之；前
開毒品外包裝壹個，沒收。
甲○○施用第一級毒品，累犯，處有期徒刑柒月。扣案第一級毒
品海洛因壹包（驗餘淨重零點參零捌陸公克），沒收銷燬之；前
開毒品外包裝壹個，沒收。
丙○○施用第一級毒品，累犯，處有期徒刑玖月。扣案第一級毒
品海洛因壹包（驗餘淨重零點參零捌陸公克），沒收銷燬之；前
開毒品外包裝壹個，沒收。
    事  實
一、乙○○因施用毒品案件，經觀察、勒戒後，認有繼續施用毒
    品之傾向並送強制戒治，業於民國九十二年五月三十一日執
    行完畢釋放；甲○○前因施用毒品案件，經觀察、勒戒執行
    完畢，認無繼續施用毒品之傾向，於九十三年六月二十四日
    執行完畢釋放；丙○○前因施用毒品案件，經觀察、勒戒後
    ，於九十一年三月八日執行完畢釋放，嗣又因違反毒品危害
    防制條例案件，經臺灣雲林地方法院判處罪刑及定應執行刑
    有期徒刑十月，於九十五年六月十五日確定。詎渠等三人均
    不知悔改，復各基於施用第一級毒品之犯意，於九十七年五
    月五日中午十二時許，在嘉義縣六腳鄉○○段三四三之一地
    號上停放之車輛內，藉由將三人共同購得之海洛因加水稀釋
    注射之方式，施用第一級毒品海洛因一次。嗣於同日下午三
    時許，在嘉義縣六腳鄉○○道路，因另犯竊盜案為警查獲，
    並於乙○○身上扣得三人共有之海洛因一小包（驗餘淨重○
    ‧三○八六公克），並經渠等同意採集尿液送驗後，結果均
    呈嗎啡陽性反應，進而查悉上情。
二、案經嘉義縣警察局、嘉義縣警察局民雄分局報告臺灣嘉義地
    方法院檢察署檢察官偵查起訴。
    理  由
一、本件被告乙○○、甲○○、丙○○所涉犯者為毒品危害防制
    條例第十條第一項法定刑為「六月以上五年以下有期徒刑」
    之施用第一級毒品罪，非死刑、無期徒刑、最輕本刑為三年
    以上有期徒刑之罪或高等法院管轄第一審案件。本院行準備
    程序中，被告三人就被訴事實為有罪之陳述，經告知被告簡
    式審判程序之旨，並聽取檢察官及被告三人之意見後，本院
    爰依刑事訴訟法第二百七十三條之一第一項裁定，由受命法
    官獨任進行簡式審判程序。故本件簡式審判程序之證據調查
    依刑事訴訟法第二百七十三條之二規定不受同法第一百五十
    九條第一項、第一百六十一條之二、第一百六十一條之三、
    第一百六十三條之一及第一百六十四條至第一百七十條規定
    之限制。又本件於裁定進行簡式審判程序後，檢察官請求就
    被告三人願受科刑之範圍於審判外進行協議，經本院同意且
    共同指定本院公設辯護人丁○○協助進行協商，而由檢察官
    聲請本院改依協商程序而為判決，均先敘明。
二、證據：
（一）被告三人於警詢及偵審時之自白。
（二）正修科技大學超微量研究科技中心檢驗報告、代號與真實
      姓名對照表各三份（毒偵字第720號第9、10頁、偵緝字第
      237號卷第8、9頁，偵字第3311號卷第93、94頁）。
（三）第一級毒品海洛因一包（驗餘淨重○‧三○八六公克）。
（四）行政院衛生署草屯療養院九十七年五月三十日草療鑑字第
      0970004552號。
（五）臺灣嘉義地方法院檢察署刑案資料查註紀錄表及臺灣高等
      法院被告前案紀錄表各三份。
三、協商內容：
    本件經檢察官與被告三人於審判外達成協商之合意，且被告
    三人已認罪，其合意內容各如主文所示。經查，上開協商合
    意並無刑事訴訟法第四百五十五條之四第一項所列情形之一
    ，檢察官聲請改依協商程序而為判決，本院爰不經言詞辯論
    ，於協商合意範圍內為協商判決。
四、被告乙○○前因毒品危害防制條例案件，經臺灣雲林地方法
    院以九十四年度易字第二九九號，判處有期徒刑一年八月確
    定，於九十六年七月十五日縮短刑期滿執行完畢：甲○○前
    因贓物、恐嚇取財、竊盜、毒品危害防制條例案件，經臺灣
    雲林地方法院先後判處有期徒刑二月、五月、五月、一年確
    定，經減刑及定應執行刑十一月十五日確定，又因犯竊盜、
    偽造文書案件，經臺灣雲林地方法院判處有期徒刑一年六月
    、三月確定，另犯竊盜罪，經本院判處有期徒刑七月確定，
    定應執行有期徒刑二年確定，前開有期徒刑十一月十五日、
    二年接續執行，於九十六年十二月四日縮刑執行完畢；丙○○前因竊盜案件，經臺灣雲林地方法院九十五年度易字第二
    二一號判處有期徒刑二年六月確定，於九十六年十二月八日
    縮刑執行完畢，各臺灣高等法院被告前案紀錄表附卷可按，
    其等均於有期徒刑執行完畢五年以內，故意再犯本案為有期
    徒刑以上之罪，均為累犯，各該被告就所犯上開各罪，應依
    刑法第四十七條第一項規定，各加重其刑。
五、扣案之第一級毒品海洛因一包（驗餘淨重○‧三○八六公克
    ），係違禁物，應依毒品危害防制條例第十八條第一項前段
    沒收銷燬之；前開毒品外包裝一個，係被告三人共有且供施
    用第一級毒品海洛因所用，業據被告三人於審理中供承在卷
    （本院九十七年六月五日準備程序筆錄第4、5頁），應依刑
    法第三十八條第一項第二款規定併予沒收之。
六、適用之法條：
    依刑事訴訟法第二百七十三條之一第一項、第四百五十五條
    之二第一項、第四百五十五條之四第二項、第四百五十五條
    之八、第四百五十四條，毒品危害防制條例第十條第一項、
    第十八條第一項前段，刑法第十一條、第四十七條第一項、
    第三十八條第一項第二款。
七、依刑事訴訟法第四百五十五條之十，本件除有同法第四百五
    十五條之四第一項第一款「有前條第二項之撤銷合意或撤回
    協商聲請者」、第二款「被告協商之意思非出於自由意志者
    」、第四款「被告所犯之罪非第四百五十五條之二第一項所
    定得以聲請協商判決者」、第六款「被告有其他較重之裁判
    上一罪之犯罪事實者」、第七款「法院認應諭知免刑或免訴
    、不受理者」所定情形之一，或協商判決違反同條第二項「
    除有前項所定情形之一者外，法院應不經言詞辯論，於協商
    合意範圍內為判決。法院為協商判決所科之刑，以宣告緩刑
    、二年以下有期徒刑、拘役或罰金為限之規定者」，不得上
    訴。如有刑事訴訟法第四百五十五條之十所定得提起上訴之
    情事，且不服本判決，應於判決送達之日起十日內，向本院
    提出上訴狀。
中    華    民    國    97    年    6     月    23    日
                  刑事第一庭    法  官  蔡廷宜
以上正本證明與原本無異
中    華    民    國    97    年    6     月    23    日
                                書記官  林美足
附記本判決論罪之法條全文
毒品危害防制條例第十條第一項：
施用第一級毒品者，處六月以上五年以下有期徒刑。


司法院資訊處製作；財團法人民間司法改革基金會備份。
